# 结构化主体合并事项

提问人：tinggirl_85 时间：2023-10-13 17:14:07
想请教陈版主关于结构化主体合并相关事项：
1 、合并结构化主体归属于其他委托人的权益，应在报表哪个科目列示？
2 、上述事项是否有相关制度依据可以参考？
非常感谢。

回答人：chenyiwei
结构化主体的情况相当复杂，不能一概而论。这实际上是在合并报表层面，针对合并集团整体应用金融工具列报准则中对金融负债和权益工具区分的相关规定。
实务中不排除列为权益（少数股东权益）的可能性，但难度较大，特别是针对有限寿命的结构化主体，其归属于其他委托人的权益基本都是作为金融负债列报的。